# 股东应分的利润转为资本性投入会计处理

提问人：frankyao1210 时间：2013-12-09 15:25:48
A公司有两个股东B公司（60%）和C自然人（40%），B公司是 2011 年末新投资入股的，双方约定 2011 年以前的利润中的 400 万由C自然人个人享有，后双方再约定由B公司额外投入 600 万元，C自然人 400 也留归A公司，都作为资本性投入（未做增资），请问A公司对 400 万元和 600 万元该如何处理？C自然人是否该对 400 万元缴纳个人所得税？谢谢！

回答人：chenyiwei
B公司在已经取得对A的控制权的情况下对其追加资本投入，增加享有的净资产份额。在B的个别报表层面按实际支付的增资款 600 万元确认追加投资的成本；在合并报表层面，追加投资成本和由此在A公司的账面净资产中增加享有的份额之间的差异按权益性交易原则调整资本公积。

提问人：frankyao1210 时间：2013-12-11 08:58:22
请问陈老师A公司如何账面处理？谢谢

回答人：chenyiwei
个别报表层面：借：长期股权投资，贷：银行存款 600 万。